臺灣新竹地方法院民事簡易判決
110年度竹北簡字第357號
原      告  良京實業股份有限公司

法定代理人  平川秀一郎

訴訟代理人  林進軍  


被      告  張正雄  


上列當事人間清償債務事件，本院於民國110年10月21日辯論終
結，判決如下：
    主  文
被告應給付原告新臺幣伍萬玖仟貳佰玖拾參元，及自民國九十六
年三月二十七日起至民國一○四年八月三十一日止，按年利率百
分之一八點二五計算之利息，及自民國一○四年九月一日起至清
償日止，按年息百分之十五計算之利息。
被告應給付原告新臺幣壹拾貳萬肆仟捌佰零貳元，及自民國九十
五年五月二十二日起至清償日止，按年利率百分之一三點二二四
計算之利息，及自民國九十五年五月十日起至清償日止，逾期在
六個月以內者，按上開利率百分之十，逾期超過六個月至九個月
部分，按上開利率百分之二十計算之違約金。
原告其餘之訴駁回。
訴訟費用新臺幣壹仟玖佰玖拾元由被告負擔。
本判決第一、二項得假執行。
    事實及理由
壹、程序方面
一、按當事人得以合意定第一審管轄法院，但以關於由一定法律
    關係而生之訴訟為限，前項合意，應以文書為之，民事訴訟
    法第24條定有明文。查訴外人慶豐商業銀行股份有限公司(
    下稱慶豐銀行）與被告所簽訂之貸款契約第25條約定，係合
    意以本院為本契約涉訟時之第一審管轄法院，此有貸款契約
    在卷可查(見本院卷第25頁)，是以原告向本院提起本件訴訟
    ，本院自有管轄權。
二、又被告經合法通知，未於言詞辯論期日到場，核無民事訴訟
    法第386條所列各款情事，爰依原告之聲請，由其一造辯論
    而為判決。
貳、實體方面
一、原告主張：
(一)被告於民國(下同)94年9月16日與訴外人寶華商業銀行股份
    有限公司（下稱寶華銀行）申請小額循環信用貸款，約定借
    款額度最高以新臺幣（下同）20萬元，借款動用期間自核准
    日起為期1年，期滿30日前，如立約人不為書面反對續約之
    意思表示並經審核同意者，得以同一內容繼續延長1年，不
    另換約，其後每年屆期時亦同，並約定借款利率以固定年利
    率18.25%計算，按日計息，每月底結息1次，自借款日起，
    每月15日為最終繳款日，應繳足最低繳款金額，如未依約繳
    款，契約第11條約定視為全部到期，被告應清償所有欠債務
    ，再依契約第8條約定，逾期按貸款總額自應償日起，逾期
    在6個月以內者，按約定利率10%，逾期超過6個月部分，按
    約定利率20%計付違約金。詎被告自96年3月26日起即未履行
    繳納義務，尚有本金59,293元及利息未清償，本件經寶華銀
    行讓與債權予原告並通知被告後猶置之未理，被告自應償還
    前開請求之借款本息及違約金。
(二)被告另向慶豐銀行申請個人信用貸款，借款額度為14萬元，
    利率以前三個月按3%固定計息，期滿後按放款基準利率加計
    8.75%(4.474%+8.75%=13.224%)計付利息，有任何一期未如
    期清償，自視為全部到期，未按期攤還本息時，逾期未超過
    六個月者，按上開利率百分之十，超過六個月者，按上開利
    率百分之二十計算之違約金。詎被告自95年5月9日即未履行
    繳款義務，尚積欠本金124,802元、違約金拒不清償，依借
    款契約第6條、第9條規定視為債務全部到期，被告自應償還
    前開借款本息及違約金。案經慶豐銀行將前揭對被告之債權
    讓與訴外人慶銀資產管理股份有限公司(下稱慶銀公司)，慶
    銀公司再讓與原告，並均以起訴狀繕本送達再為債權讓與之
    通知。
(三)為此，爰依契約及債權與法律關係起訴請求，並聲明：
 1、被告應給付原告59,293元，及自96年3月27日起至104年8月3
    1日止，按年利率百分之18.25計算之利息，及自104年9月1
    日起至清償日止，按年息百分之15計算之利息，暨自96年4
    月28日起至清償日止，其逾期在六個月以內者，按上開利率
    百分之10，逾期超過六個月者，按上開利率百分之20計算之
    違約金。
 2、被告應給付原告124,802元，及自95年5月22日起至清償日止
    ，按年利率百分之13.224計算之利息，及自95年5月10日起
    至清償日止，按上開利率百分之20計算之違約金。
 3、訴訟費用由被告負擔。
二、被告經合法通知，未於言詞辯論期日到場，亦未提出書狀作
    何聲明陳述。　　
三、本院之判斷：
(一)原告主張之上開事實，業據提出寶華銀行魔力現金卡申請書
    、客戶資料查詢單、債權讓與證明書及附表、公告報紙；慶
    豐銀行貸款契約書、交易明細表、放款基準利率表、慶豐銀
    行與慶銀公司間之債權讓與證明書暨附表、慶銀公司與原告
    間之債權讓與證明書、原告通知並催告被告清償之信函等件
    為證(見本院卷第13至37頁)；而被告經合法通知未到庭爭執
    ，亦未提出書狀表明證據或有利於己之答辯以供審酌，本院
    綜合上開證據調查結果，自堪信原告之主張為真實。
(二)按稱消費借貸者，謂當事人一方移轉金錢或其他代替物之所
    有權於他方，而約定他方以種類、品質、數量相同之物返還
    之契約。又借用人應於約定期限內，返還與借用物種類、品
    質、數量相同之物。民法第474條第1項、第478條前段分別
    定有明文。本件被告既分別向寶華銀行、慶豐銀行借貸上開
    金額，而尚有前述之金額未清償，且清償期已視為到期，揆
    諸前開說明，原告依消費借貸契約及債權讓與之法律關係，
    請求被告給付主文第1至2項所示之本金、利息，為有理由，
    應予准許。
(三)惟按約定之違約金額過高者，法院得減至相當之數額，民法
    第252 條定有明文，而契約當事人約定之違約金是否過高，
    應依一般客觀之事實、社會經濟狀況、當事人實際上所受損
    害及債務人如能如期履行債務時，債權人可享受之一切利益
    為衡量標準。本院審酌原告因被告遲延清償所受積極損害、
    所失利益，通常為該帳款再轉借他人後之利息收入或轉作他
    項投資之收益，然近年來國內貨幣市場之利率已大幅調降，
    本件原告就其訴之聲明第一項所主張請求被告依系爭契約所
    定週年利率18.25%給付利息，已獲利甚多，倘再加計前開利
    率之20%、10%計算之違約金，結果已逾法定最高利率，顯屬
    過高，殊非公允，爰依民法第252 條規定予以刪減。次依金
    融監督管理委員會以102年11月18日金管銀合字第102300038
    60號公告、並自103年5月18日生效之消費性無擔保貸款定型
    化契約應記載事項第7條第2項第1款約定：「逾期六個月以
    內者，按原借款利率之百分之十，逾期超過六個月部分，按
    原借款利率之百分之二十，按期計收違約金，每次違約狀態
    最高連續收取期數為九期。」是依上開規定，金融機構就消
    費性無擔保貸款之違約金收取，最高連續收取期數為9期，
    本院審酌上開規定，認訴之聲明第二項就超過9期違約金之
    請求尚屬過高，對被告有失公平，爰予刪除。
四、從而，原告依消費借貸及債權讓與之法律關係，請求被告給
    付如主文第1 項、第2項所示之金額、利息及違約金，為有
    理由，應予准許；逾此部分之其餘請求，則無理由，應予駁
    回。
五、本件係依民事訴訟法第427 條第1 項適用簡易訴訟程序所為
    被告敗訴部分之判決，應依同法第389 條第1 項第3 款規定
    ，依職權宣告假執行。
六、據上論結，本件原告之訴為一部有理由、一部無理由，依民
    事訴訟法第436 條第2 項、第79條、第385 條第1 項、第38
    9 條第1 項第3 款，判決如主文。
中　　華　　民　　國　　110 　年　　11　　月　　4　　 日
                  竹北簡易庭法　官　楊明箴
以上正本係照原本作成。
如對本判決上訴，須於判決送達後20日內向本院提出上訴狀。如
委任律師提起上訴者，應一併繳納上訴審裁判費。
中　　華　　民　　國　　110 　年　　11　　月　　5 　　日
                            書記官　劉亭筠